【裁判字號】    98,訴,3298
【裁判日期】    981028
【裁判案由】    搶奪
【裁判全文】
臺灣臺中地方法院刑事判決          98年度訴字第3298號
公  訴  人  臺灣臺中地方法院檢察署檢察官
被      告  甲○○
                      之1
                    （現在臺灣臺中看守所附設戒治所強制戒
                      治中）
上列被告因搶奪案件，經檢察官提起公訴（98年度偵字第22046
號），被告於準備程序中就被訴事實為有罪之陳述，經告以簡式
審判之旨，並聽取意見後，本院合議庭裁定由受命法官依法獨任
進行簡式審判程序判決如下：
    主  文
甲○○意圖為自己不法之所有，而搶奪他人之動產，處有期徒刑
捌月。
    事  實
一、甲○○素行極為不佳，前曾犯竊盜、搶奪、販賣第一級毒品
    未遂、違反毒品危害防制條例等罪（均未構成累犯），甲○
    ○前因違反毒品危害防制條例、竊盜及搶奪等案件，經本院
    及臺灣雲林地方法院分別判處有期徒刑8年、8月及1年確定
    ，定應執行有期徒刑9年6月，後於民國（下同）96年間，竊
    盜罪經減刑為有期徒刑4月，搶奪罪經減刑為有期徒刑6月，
    應執行有期徒刑8年8月，甫於97年7月19日假釋出監。甲○
    ○竟仍不知悔改，基於搶奪之犯意，獨自騎乘竊得之車牌號
    碼不詳之黑色機車（竊盜部分另案已經臺灣臺中地方法院檢
    察署檢察官提起公訴在案），於98年1月7日下午19時30分許
    ，在臺中市○○區○○路2段130號前，趁乙○○不及防備之
    際，搶奪其皮包（內有現金新臺幣1萬元、SAMSUNG行動電話
    手機（序號：000000000000000號）1支、MOTOROLA行動電話
    手機1支、身分證、駕照、金融卡等物品）。得手後，騎乘
    前揭機車逃離現場。嗣經查證前開遭搶之SAMSUNG行動電話
    手機（序號：000000000000000號）經案外人何志浩插卡（
    遠傳電信股份有限公司行動電話門號0000－000000號ＳＩＭ
    卡）使用，而循線追查，於98年8月26日上午9時56分偵查庭
    中得知案外人張瑞雄所稱之綽號「阿強」之甲○○涉嫌前開
    搶奪犯行後，再經提訊甲○○查辦而查獲（本案不成立自首
    ）。
二、案經臺灣臺中地方法院檢察署檢察官自動檢舉偵查起訴。
    理  由
一、按除被告所犯為死刑、無期徒刑、最輕本刑為三年以上有期
    徒刑之罪或高等法院管轄第一審案件者外，於前條第一項程
    序進行中，被告先就被訴事實為有罪之陳述時，審判長得告
    知被告簡式審判程序之旨，並聽取當事人、代理人、辯護人
    及輔佐人之意見後，裁定進行簡式審判程序，刑事訴訟法第
    二百七十三條之一第一項定有明文。本件被告所犯係死刑、
    無期徒刑、最輕本刑為三年以上有期徒刑以外之罪，其於準
    備程序中就被訴事實為有罪之陳述，且經審判長告知被告簡
    式審判程序之旨，並聽取公訴人及被告之意見後，本院合議
    庭認為適宜而裁定由受命法官獨任進行簡式審判程序，合先
    敘明。
二、現行刑事訴訟法為保障被告之反對詰問權，排除具有虛偽危
    險性之傳聞證據，以求實體真實之發現，於該法第一百五十
    九條第一項明定被告以外之人於審判外之言詞或書面陳述，
    除法律有規定者外，不得作為證據。是被告以外之人於審判
    外之陳述，除有同條第二項之除外情形，或符合同法第一百
    五十九條之一至第一百五十九條之五，或其他法律有特別規
    定得為證據之情形者外，自不採為論罪之依據。簡式審判程
    序，貴在審判程序之簡省便捷，檢察官指出之證據方法，只
    要被告及辯護人無異議，即可使用，縱或是被告以外之人在
    審判外之陳述，亦得作為證據，是刑事訴訟法第一百五十九
    條第二項規定；「法院以簡式審判程序，不適用之」；第二
    百七十三條之二規定：「簡式審判程序之證據調查，不受第
    一百五十九條第一項…規定之限制」，是於簡式審判程序，
    有關傳聞證據之證據能力限制規定自無適用之餘地，合先敘
    明。
三、訊據被告甲○○對於上揭事實坦承不諱，核與被害人乙○○
    所指述之情節相符，並有贓物認領保管單、扣押物品目錄表
    、照片二張、前開遭搶之SAMSUNG行動電話手機（序號：000
    000000000000號）通聯紀錄等在卷足資佐證，足認被告甲○
    ○自白，核與事實相符，堪予採信，事證至臻明確，被告甲
    ○○犯行洵堪認定。
四、核被告甲○○所為，係犯刑法第三百二十五條第一項之搶奪
    罪。爰審酌被告甲○○犯罪之動機、目的、手段、品行極為
    不佳，詳如前述，此有台灣台中地方法院檢察署刑案資料查
    註紀錄表一份在卷可按、所生危害及犯罪後坦認罪愆，頗具
    悔意，然犯罪後迄今仍未與被害人乙○○達成民事和解，取
    得諒解等一切情狀，量處如主文所示之刑，以資懲儆。
據上論斷，應依刑事訴訟法第二百九十九條第一項前段、第二百
七十三條之一第一項、刑法第三百二十五條第一項、刑法施行法
第一條之一第一項，判決如主文。
中    華    民    國    98    年    10    月    28    日
                          刑事第八庭法  官  洪俊誠
以上正本證明與原本無異。
如不服本判決，應於判決收受送達後10日內向本院提出上訴狀，
上訴於臺灣高等法院臺中分院（並應敘述具體上訴理由及檢附繕
本）。上訴書狀如未敘述上訴理由，應於上訴期間屆滿後20日內
補提上訴理由書於本院（均須按他造當事人之人數附具繕本）「
切勿逕送上級法院」。
                                    書記官  蕭榮峰
中    華    民    國    98    年    10    月    28    日
附錄論罪科刑實體法條文：
刑法第325條第1項：
意圖為自己或第三人不法之所有，而搶奪他人之動產者，處6月
以上5年以下有期徒刑。
刑法施行法第一之一條（95年06月14日修正）：
中華民國九十四年一月七日刑法修正施行後，刑法分則編所定罰
金之貨幣單位為新臺幣。
九十四年一月七日刑法修正時，刑法分則編未修正之條文定有罰
金者，自九十四年一月七日刑法修正施行後，就其所定數額提高
為三十倍。但七十二年六月二十六日至九十四年一月七日新增或
修正之條文，就其所定數額提高為三倍。


司法院資訊處製作；財團法人民間司法改革基金會備份。
